【裁判字號】    98,訴,2823
【裁判日期】    980831
【裁判案由】    搶奪
【裁判全文】
臺灣板橋地方法院刑事判決              98年度訴字第2823號
公  訴  人  臺灣板橋地方法院檢察署檢察官
被      告  乙○○
                    （現在臺灣臺北監獄臺北分監執行中）
上列被告因搶奪等案件，經檢察官提起公訴（98年度偵字第2003
8 號），本院依簡式審判程序審理後，判決如下：
    主    文
乙○○犯竊盜罪，累犯，處有期徒刑陸月；又犯搶奪罪，累犯，
處有期徒刑拾月。應執行有期徒刑壹年貳月。
    事    實
一、乙○○前因竊盜案件，經本院以96年度簡字第1367號判決分
    別判處有期徒刑3 月、3 月確定，嗣經本院以96年度聲減字
    第5743號裁定分別減為有期徒刑1 月15日、1 月15日（下稱
    甲、乙刑期）確定；又因竊盜案件，經本院以96年度簡字第
    4258號判決判處有期徒刑4 月確定，嗣經本院以96年度聲減
    字第7510號裁定減為有期徒刑2 月（下稱丙刑期）確定；另
    因竊盜案件，經本院以96年度簡字第4789號判決判處有期徒
    刑6 月，減為有期徒刑3 月（下稱丁刑期）確定，而就前開
    甲、乙、丙、丁刑期，復由本院以96年度聲字第3633號裁定
    應執行有期徒刑7 月確定，甫於民國97年10月23日縮刑期滿
    執行完畢。
二、詎乙○○仍不知悔改，竟先意圖為自己不法所有，於98年7
    月24日上午7 時30分許，在臺北縣泰山鄉○○路○ 段44號前
    ，持自備鑰匙發動竊取潘麗卿所有、由丙○○管領使用之車
    牌號碼AMB-391 號重型機車（下稱本案機車）得手，作為代
    步及作案之交通工具使用；另意圖為自己不法所有，於同日
    上午9 時20分許，騎乘本案機車行經臺北縣新莊市○○街90
    巷16號前時，乘路人甲○○不及防備之際，徒手從後方奪取
    甲○○所有之手提包1 只（內有現金新臺幣25,100元、行動
    電話1 支、皮夾2 個、身分證及健保卡各1 張等物）得逞後
    ，旋騎乘本案機車逃離現場，並在臺北縣新莊市○○路某處
    巷內，將所搶得之現金取出花用（其餘搶得物品則已丟棄）
    ，另將本案機車棄置在臺北縣泰山鄉○○路○ 段600 號前。
    嗣經警調閱現場監視器錄影畫面得悉上情，遂循線於98年7
    月26日晚間11時40分許，在臺北縣泰山鄉○○路○ 段481 號
    前查獲乙○○，並當場扣得其花用剩餘之現金新臺幣14,900
    元（業已由甲○○領回）；復於翌日（即27日）凌晨0 時5
    分許，由乙○○自願帶同警方前往其位在臺北縣泰山鄉○○
    路○ 段466 巷31號5 樓頂樓加蓋之居住處進行搜索，扣得其
    為前揭犯行時所穿戴之黑色T 恤及灰色半罩式安全帽；再於
    該日凌晨0 時20分許，由乙○○自願帶同警方前往臺北縣新
    莊市○○路○ 段600 號前查扣本案機車（業已由丙○○領回
    ）。
三、案經甲○○訴由臺北縣政府警察局新莊分局移請臺灣板橋地
    方法院檢察署檢察官偵查後提起公訴。
    理    由
一、本案被告乙○○所犯均係死刑、無期徒刑、最輕本刑為3 年
    以上有期徒刑以外之罪，其於準備程序中就被訴事實皆為有
    罪之陳述，經本院告知簡式審判程序之旨，並聽取公訴人、
    被告之意見後，經合議庭裁定由受命法官獨任進行簡式審判
    程序審理，合先敘明。
二、上開犯罪事實，業經被告乙○○於警詢、檢察官訊問及本院
    審理時均坦承不諱，核與證人丙○○、甲○○於警詢時所為
    之證述皆相符，並有搜索扣押筆錄暨扣押物品目錄表3 份、
    贓物認領保管單2 紙、臺北縣政府警察局車輛協尋電腦輸入
    單1 份、監視器錄影畫面翻拍照片14張及查獲現場暨扣案物
    照片13張附卷可稽，足認被告自白與事實相符，堪以採信。
    本案事證明確，被告犯行洵堪認定，應依法論科。
三、核被告乙○○所為，係犯刑法第320 條第1 項之竊盜罪及同
    法第325 條第1 項之搶奪罪。查被告前有如事實欄一、所載
    之刑案前科及徒刑執行情形，有臺灣高等法院被告前案紀錄
    表1 份在卷可稽，其於有期徒刑執行完畢5 年內故意再犯本
    案有期徒刑以上之前開二罪，依刑法第47條第1 項規定均構
    成累犯，並皆應加重其刑。又被告所為竊盜、搶奪罪間，於
    時間、地點可明白區辨，且各該犯行態樣互殊，遭侵害之被
    害人法益復有不同，應予分論併罰。爰審酌被告前已有竊盜
    、搶奪等刑案前科紀錄之素行狀況，暨其各犯罪動機、手段
    、所生危害程度，及於犯後尚知坦認全部犯行等一切情狀，
    認檢察官所具體求處之刑度為適當，而分別量處如主文所示
    之刑，並定其應執行之刑，以資懲儆。末查，被告用以竊取
    本案機車之鑰匙並未扣案，且被告於警詢時，即已供明其不
    知該鑰匙現在何處等語在卷，經核被告就本案犯行既已坦認
    不諱，衡情應無再就此點故為虛偽陳述之必要，又該鑰匙亦
    非屬違禁物或本院應義務沒收之物，故為免造成執行困難，
    爰不併予宣告沒收；另被告為警扣案犯案當日所穿戴之黑色
    T 恤、灰色半罩式安全帽，雖均屬被告所有之物，惟既僅係
    供其日常穿戴使用，而與本案被告所為竊盜或搶奪犯行均不
    具直接關聯性，被告亦應無憑以再犯之危險性，是本院認此
    部分同無沒收之必要，併予敘明。
據上論斷，應依刑事訴訟法第273 條之1 、第299 條第1 項前段
，刑法第320 條第1 項、第325 條第1 項、第47條第1 項、第51
條第5 款，刑法施行法第1 條之1 ，判決如主文。
本案經檢察官陳豐年到庭執行職務。
中    華    民    國    98    年    8     月    31    日
                  刑事第十八庭  法  官  張 兆 光
上列正本證明與原本無異。
如不服本判決，應於判決送達後10日內敘明上訴理由，向本院提
出上訴狀 (應附繕本) ，上訴於臺灣高等法院。其未敘述上訴理
由者，應於上訴期間屆滿後20日內向本院補提理由書「切勿逕送
上級法院」。
                                書記官  曹 秋 冬
中    華    民    國    98    年    8     月    31    日
附錄本案論罪科刑法條：
刑法第320 條第1 項
意圖為自己或第三人不法之所有，而竊取他人之動產者，為竊盜
罪，處5 年以下有期徒刑、拘役或5 百元以下罰金。
刑法第325 條第1 項
意圖為自己或第三人不法之所有，而搶奪他人之動產者，處6 月
以上5 年以下有期徒刑。


司法院資訊處製作；財團法人民間司法改革基金會備份。
